【裁判字號】    97,抗,31
【裁判日期】    970201
【裁判案由】    停止執行
【裁判全文】
臺灣高等法院民事裁定                    97年度抗字第31號
抗  告  人  甲○○
                        2
                      指定送達.
相  對  人  丙○○
            己○○
            戊○○
            辛○○
                        樓
            壬○○
            庚○○
            丁○○
上列當事人間停止執行事件，抗告人對於中華民國96年10月16日
臺灣板橋地方法院96年度聲字第2664號所為裁定提起抗告，本院
裁定如下：
    主  文
抗告駁回。
抗告程序費用由抗告人負擔。
    理  由
一、本件相對人在原法院聲請意旨略以：抗告人即債權人於民國
    （下同）八十七年四月十三日取得原法院八十七年度票字第
    二0二八號本票確定裁定，並持向原執行法院聲請強制執行
    （九十六年度執字第五六五一六號），嗣伊等以抗告人之票
    款請求權已罹於三年時效而消滅為由，向原法院提起96年度
    訴字第2173號債務人異議之訴，為恐受難於回復之損害，爰
    依強制執行法第十八條第二項之規定，聲請裁定停止強制執
    行等語。
二、原裁定以：
  (一)按有回復原狀之聲請或提起再審或異議之訴，或對於和解為
    繼續審判之請求，或提起調解無效之訴、撤銷調解之訴，或
    對於許可強制執行之裁定提起抗告時，法院因必要情形或依
    聲請定相當並確實之擔保，得為停止強制執行之裁定，強制
    執行法第十八條第二項定有明文。
  (二)經調取上開強制執行卷宗及原法院九十六年度訴字第二一七
    三號債務人異議之訴卷宗核閱後，認相對人之聲請，依上開
    規定，並無不合，因斟酌抗告人即債權人於原法院九十六年
    度執字第五六五一六號強制執行事件之執行名義即原法院八
    十七年度票字第二0二八號本票准許強制執行裁定所載債權
    額為新臺幣（下同）三百萬元，與抗告人即債權人因停止執
    行可能遭受之損害，乃係本案審理期間其執行債權額之利息
    損失，其期限以第一審至第三審通常審判程序之辦案期限為
    四年四個月，依法定利率年息百分之五計算，則抗告人因停
    止執行可能遭受之損害額應為六十五萬元（其計算式為：
    3,000,000元×（4＋4/12年）×5%＝650,000元），酌定相
    對人供擔保六十五萬元後，原法院九十六年度執字第五六五
    一六號清償票款事件之強制執行程序，於原法院九十六年度
    訴字二一七三號債務人異議之訴事件判決或終結確定前應予
    停止執行，經核並無不合。
三、抗告意旨略以：原裁定僅命相對人即債務人供擔保六十五萬
    元，停止強制執行，實屬過低，應命其以債權額三百萬元供
    擔保為宜云云。惟按法院依強制執行法第十八條第二項定擔
    保金額，而准許停止強制執行之裁定者，該項擔保係備供債
    權人因停止執行所受損害之賠償，其數額應依標的物停止執
    行後，債權人未能即時受償或利用該標的物所受之損害額，
    非以標的物之價值或其債權額為依據（最高法院八十六年度
    台抗字第四四二號裁定參照）。準此，足見抗告人主張應命
    相對人即債務人以本件票款之債權額三百萬元供擔保為宜云
    云，殊不足取。是抗告人執前詞指摘原裁定不當，聲明廢棄
    ，為無理由，應予駁回。
四、爰裁定如主文。
中    華    民    國    97    年    2     月    1     日
                  民事第六庭
                        審判長法  官  林鄉誠
                              法  官  梁玉芬
                              法  官  楊豐卿
正本係照原本作成。
本裁定除以適用法規顯有錯誤為理由，並經本院許可外，不得再
抗告。如提起再抗告，應於收受送達後10日內委任律師為代理人
向本院提出再抗告狀。並繳納再抗告費新台幣１千元。
中    華    民    國    97    年    2     月    1     日
                              書記官  殷丹妮


司法院資訊處製作；財團法人民間司法改革基金會備份。
